# 处置唯一子公司后报表披露

提问人：咿呀娃娃 时间：2020-03-10 08:05:22
陈版，看您之前回复的，处置唯一子公司下一年度报表披露问题，我从回复中理解 的是有 2 种处理方法：一种是报表上期数用母公司单体的，所有的报表都只披露上年母公司的数据，这样报表数据都有可比性，都是母公司的，同时在附注披露原因为什么用单体的数据；第二种是处置的下一年在编制报表时，上期数用合并的，这样导致本期和上期变动较大，在附注里披露

回答人：chenyiwei
下一年度时，由于全年无子公司，也就是全年无合并报表，所以一般采用你说的第一种方法即可。第二种方法实际上导致只有期初或上期合并报表而无本期数，可能难以理解。但这两种方法下的个别报表是一样的。